# 请教陈版主，关于收入政策变更问题

提问人：shenjiyuan 时间：2019-10-17 11:48:35
陈版主：
您好，根据《企业会计准则第 14 号——收入》（财会[2017]22号）第四条，企业应当在履行了合同中的履约义务，即在客户取得相关商品控制权时确认收入。取得相关商品控制权，是指能够主导该商品的使用并从中获得几乎全部的经济利益。
第五条，当企业与客户之间的合同同时满足下列条件时，企业应当在客户取得相关商品控制权时确认收入：（一）合同各方已批准该合同并承诺将履行各自义务；（二）该合同明确了合同各方与所转让商品或提供劳务（以下简称 “转让商品”）相关的权利和义务；（三）该合同有明确的与所转让商品相关的支付条款；（四）该合同具有商业实质，即履行该合同将改变企业未来现金流量的风险、时间分布或金额；（五）企业因向客户转让商品而有权取得的对价很可能收回（根据《企业会计准则第 13 号--或有事项》，“很可能” 指发生的可能性大于 50% 但小于或等于 95 ％）。 我们在公司审计时，部分客户的合同条款约定：15.1 甲方经验收合格后，产品所有权转移。
15.2 甲方对产品表面验收合格后，甲方应承担产品毁损、灭失的风险，但乙方仍应对因产品内在瑕疵造成的灭失和损毁负责。
被审计单位的产品（产品不需要安装）根据客户订单生产，以销定产，如客户不接受相关产品，基本确定无法对外转售，历史上退货率很小（1%以内）。
在执行旧收入准则时，我们按照对账作为验收时间确认收入，执行新收入准则之后，收入确认时点是否发生改变，是否需要按照送货单签收时点确认收入。

回答人：chenyiwei
在确定设备销售属于新准则下的在一个时点履行的履约义务这一前提下，应对照新收入准则第十三条规定，合理确定控制权转移的时点。从此处主帖所述情况看，控制权转移时点应为甲方验收合格并接受该商品时。
但是，从主帖的情况看，我理解在交易模式未发生实质变化的情况下，新老准则下的收入确认时点应当不会有重大差异。为何原准则下要以对账确认作为收入确认时点？在原准则下，更恰当的做法是否应为：依据资产负债表日后的对账确认作为资产负债表日后调整事项，调整报告年度的财务报表？